---
title: "Matriz de correlación"
author: "Juan Baena"
date: "`r Sys.Date()`"
output:
  pdf_document: default
  html_document: default
---

```{r setup, include=FALSE}
knitr::opts_chunk$set(echo = TRUE)
library(tidyverse)
library(lubridate)
library(ggthemes)
library(hrbrthemes)
library(scales)
library(ftExtra)
```

# Matriz de correlación

El primer paso es cargar el dataframe y convertir en fechas la columna timestamp, además se convierten en factores las columnas que tienen categorías.
```{r dataframe}

tidy_presirvienta <- read.csv('data/tidy_presirvienta.csv')

#Convertir a formato de fecha

tidy_presirvienta$timestamp <- ymd_hms(tidy_presirvienta$timestamp)

# Convertir a factores
convertir_fact <- c('author', 'source', 'is_retweet',	'retweeted_user',	'is_quote_tweet',	'quoted_user',	'is_quote_withheld',	'is_reply',	'replied_user',	'is_withheld', 'Emotion')

tidy_presirvienta[convertir_fact] <- lapply(tidy_presirvienta[convertir_fact], as.factor)

# Filtrar las entradas entre el 1 de octubre y el 8 de octubre

# Definir el rango de fechas
start_date <- ymd("2024-10-01")
end_date <- ymd("2024-10-08")

# Filtrar las filas dentro del rango de fechas
tidy_presirvienta <- tidy_presirvienta %>%
  filter(timestamp >= start_date & timestamp <= end_date)
```

Segundo paso, se crea una nueva dataframe con los datos que pueden ser incluidos en un plot.

```{r df numerico}
interacciones_presirvienta <- tidy_presirvienta %>% 
  select(id, author, source, hashtags, mentions , retweet_count, reply_count, like_count, quote_count, impression_count, is_reply, sentiment)
```


## Plot de todas las variables categóricas y numéricas

```{r}
plot(interacciones_presirvienta)
```
## Matriz de correlación

Revisando los resultados anteriores, parece interesante hacer una matriz de correlaciones para establecer qué variables tienen mayor correlación.
Se escogen solamente algunas variables; retweet_count; reply_count; like_count; quote_count; impression_count; y sentiment.

```{r corm}
corm <-
  tidy_presirvienta |>
  dplyr::select(retweet_count, reply_count, like_count, quote_count, impression_count, sentiment) |>
  corrr::correlate(diagonal = 1) |>
  corrr::shave(upper = FALSE)

corm <- corm |>
  tidyr::pivot_longer(
    cols = -term,
    names_to = "colname",
    values_to = "corr"
  ) |>
  dplyr::mutate(
    rowname = forcats::fct_inorder(term),
    colname = forcats::fct_inorder(colname),
    label = dplyr::if_else(is.na(corr), "", sprintf("%1.2f", corr))
  )
```


```{r}
library(ggsci)
ggplot(corm, aes(rowname, fct_rev(colname), fill = corr)) +
  geom_tile() +
  geom_text(aes(
    label = label,
    color = abs(corr) < .75
  )) +
  coord_fixed(expand = FALSE) +
  scale_color_manual(
    values = c("white", "black"),
    guide = "none"
  ) +
  scale_fill_distiller(
    palette = "PuOr", na.value = "white",
    direction = 1, limits = c(-1, 1),
    name = "Pearson\nCorrelation:"
  )  +
  labs(x = NULL, y = NULL, 
       title= 'Matriz de correlación') +
  theme(panel.border = element_rect(color = NA, fill = NA),
        legend.position = c(.85, .8))
```

